臺灣新北地方法院刑事判決　　　　　　110年度簡上字第176號
上　訴　人　臺灣新北地方檢察署檢察官
被　　　告　SUCHOK　RYHOR(中文名：梁力捷) （白俄羅斯籍）







上列上訴人因被告竊盜案件，不服本院刑事庭於民國110年1月14
日110年度簡字第109號第一審刑事簡易判決（聲請簡易判決處刑
案號：109年度偵字第41458號），提起上訴，本院管轄之第二審
合議庭判決如下：
    主  文
上訴駁回。
    事實及理由                                
一、本案經本院審理結果，認第一審判決以被告SUCHOK RYHOR犯
    竊盜罪，累犯，判處拘役40日，並依刑法第41條第 1項前段
    諭知易科罰金之折算標準，核其認事、用法及量刑均無不當
    ，應予維持，並引用第一審刑事簡易判決書及檢察官聲請簡
    易判決處刑書記載之犯罪事實、證據及理由（如附件）。
二、檢察官上訴意旨略以：本件被告於警詢中並未坦承犯行，而
    原審判決量刑審酌時認被告已坦承犯行，而僅對其判處拘役
    40日，是原審判決及量刑，難認妥適，請撤銷原審判決另為
    適當之判決云云。
三、按法官於有罪判決中，究應如何量處罪刑，自得依據個案情
    節，參諸刑法第57條所定各款犯罪情狀之規定，於該法定刑
    度範圍內，基於合義務性之裁量，量處被告罪刑，而量刑之
    裁量權，乃憲法所保障法官獨立審判之核心，如非有裁量逾
    越或裁量濫用之明顯違法情事，自不得擅加指摘其違法或不
    當，即使上級審對下級審裁量權之審查，亦應同此標準，此
    不僅在保障法官不受任何制度外之不當干涉，更保障法官不
    受制度內的異質干涉，方符憲法第80條所宣示獨立審判之真
    義（最高法院72年度臺上字第6696號判例參照）。又量刑之
    輕重，屬事實審法院得依職權自由裁量之事項，苟已斟酌刑
    法第57條各款所列情狀而未逾越法定刑度，不得遽指為違法
    ，且在同一犯罪事實與情節，如別無其他加重或減輕之原因
    ，下級審量定之刑，亦無過重或失輕之不當情形，則上級審
    法院對下級審法院之職權行使，原則上應予尊重，不得任意
    指摘為違法。經查，被告於警詢供稱：（109年9月26日18時
    25分在新北市○○區○○路0段000號1樓內（有巢氏房屋後
    站店），一名背藍色後背包、白色背心、綠色迷彩短褲、藍
    色布鞋、頭髮中長、留有鬍子、口罩掛於下巴之男子進入店
    內取走被害人季維民之黑色三星手機及白色三星平板電腦，
    經警方提供監視器後，畫面中之男子是否為你本人？）畫面
    中是我本人。（你後來將黑色三星手機及白色三星平板電腦
    拿至何處？做何用途？）我忘記了，我當時有喝酒很醉。（
    民眾於109年9月26日22時36分報案稱其家旁的倉庫內有一男
    子倒臥在內，警方到場查看時，發現該遭竊取之黑色三星手
    機於該倉庫外且白色三星平板電腦壓在你身體倒臥處正下方
    ，前述物品是否為你於新北市○○區○○路0段000號1樓內
    （有巢氏房屋後站店）竊取之物品？）可能是，我真的忘記
    了。（你涉嫌竊取新北市○○區○○路0段000號1樓內（有
    巢房屋後站店）黑色三星手機及白色三星平板電腦，如何進
    入店內？有無破壞門鎖？）我完全忘記昨天的事情了。我忘
    記如何進入。我沒有破壞門鎖。（你所竊取之贓物現在何處
    ？是否有交予警方？）已交給警方。」，足見被告於警詢已
    承認竊取他人之物不利於己之事實，檢察官上訴意旨認被告
    於警詢未自白犯行云云，尚非有據。原審判決以被告係竊盜
    罪，經審酌被告不思以正途獲取所需，且前因加重竊盜案件
    ，經臺灣花蓮地方法院以109年度易緝字第6號刑事判決分別
    判處有期徒刑9月、7月，應執行有期徒刑11月，尚不知悔改
    ，甫執行完畢後，猶再犯本件竊盜犯行，所為顯不足取，兼
    衝被告之素行，竊盜手段，自陳智識程度為大學畢業、家庭
    經濟狀況為小康、業無，所竊取財物之價值（告訴人等陳稱
    手機約新臺幣（下同）8,000元、平板電腦約8,000元），及
    坦承犯行之犯後態度等一切情狀，量處前開罪刑，核其量刑
    已斟酌刑法第57條各款所列情狀予以綜合衡量，所量處之刑
    度並未逾越本件罪名法定刑之範圍，亦未逾越法官之權限，
    其刑度已足制裁被告本次竊盜犯行，並無量刑顯然失輕、失
    重而違背罪刑相當原則之情形，是原審判決並無明顯裁量逾
    越或濫用之違法情事，自應予維持。上訴意旨指摘原審判決
    量刑不當而為上訴，尚屬無據，應予駁回。
四、被告於審判期日經合法傳喚，無正當理由不到庭，爰不待其
    陳述，逕以一造辯論而為判決。
據上論斷，應依刑事訴訟法第455條之1第 1項、第3項、第368條
、第371條、第373條，判決如主文。
本案經檢察官王江濱聲請簡易判決處刑，檢察官劉新耀到庭執行
職務。
中    華    民    國     110    年    11    月    23  日
                  刑事第一庭審判長法  官  劉景宜
 
                                  法  官  陳柏榮
 
                                  法  官  蔡慧雯
以上正本證明與原本無異。
不得上訴。
                                  書記官  蘇秀金
中    華    民    國   110    年    11    月    25    日
附件：
臺灣新北地方法院刑事簡易判決          110年度簡字第109號
聲  請  人  臺灣新北地方檢察署檢察官
被      告  SUCHOK RYHOR(中文名：梁力捷，白俄羅斯籍)
                   男  （民國00年00月00日生）
                   護照號碼：MM0000000號  
                   在臺灣居留地址：花蓮縣○○市○○路000
                   號                                  
上列被告因竊盜案件，經檢察官聲請以簡易判決處刑（109年度
偵字第41458號），本院判決如下：
    主  文
SUCHOK RYHOR(中文名：梁力捷）竊盜，累犯，處拘役肆拾日，
如易科罰金，以新臺幣壹仟元折算壹日。
    事實及理由
一、本件犯罪事實、證據及應適用之法條，除證據並所犯法條欄
    一、補充「證人即新北市○○區○○街00號倉庫屋主張弘南
    警詢之證述、贓物認領保管單各1份」，及適用法條欄補充
    「查被告雖有前開構成累犯之事實，惟該構成累犯之事實，
    與本案犯罪事實，係屬不同種類之犯罪型態，縱被告於前開
    有期徒刑執行完畢後，再犯本件之竊盜犯行，亦難認為被告
    所為本案犯行，有何特別之惡性或對刑罰反應力薄弱之情形
    ，本院認為於本罪之法定刑度範圍內，審酌犯罪情節、各項
    量刑事由後，已足以充分評價被告所應負擔之罪責，尚無加
    重法定本刑之必要，爰依司法院釋字第775號解釋意旨，裁
    量不予加重最低本刑」外，其餘均引用如附件檢察官聲請簡
    易判決處刑書之記載。
二、爰以行為人之責任為基礎，審酌被告不思以正途獲取所需，
    且前因加重竊盜案件，經臺灣花蓮地方地院以109年度易緝
    字第6號判決分別判處有期徒刑9月、7月，應執行有期徒刑
    11月，有臺灣高等法院被告前案紀錄表1紙在卷可稽，尚不
    知悔改，甫執行完畢後，猶再犯本件竊盜犯行，所為顯不足
    取，兼衡被告之素行，竊盜手段，自陳智識程度為大學畢業
    、家庭經濟狀況為小康、業無，所竊取財物之價值（告訴人
    等陳稱手機約新臺幣【下同】8000元、平板電腦約8000元）
    ，及坦承犯行之犯後態度等一切情狀，量處如主文所示之刑
    ，並諭知易科罰金之折算標準，以資懲儆。
三、末按刑法第95條規定：外國人受有期徒刑以上刑之宣告者，
    得於刑之執行完畢或赦免後，驅逐出境。是否一併宣告驅逐
    出境，固由法院酌情依職權決定之，採職權宣告主義。但驅
    逐出境，係將有危險性之外國人驅離逐出本國國境，禁止其
    繼續在本國居留，以維護本國社會安全所為之保安處分，對
    於原來在本國合法居留之外國人而言，實為限制其居住自由
    之嚴厲措施。故外國人犯罪經法院宣告有期徒刑以上之刑者
    ，是否有併予驅逐出境之必要，應由法院依據個案之情節，
    具體審酌該外國人一切犯罪情狀及有無繼續危害社會安全之
    虞，審慎決定之，尤應注意符合比例原則，以兼顧人權之保
    障及社會安全之維護（最高法院94年台上字第404號判決意
    旨參照）。經查，被告居留事由為永居（連續居留5年），
    且無撤銷之紀錄，此有內政部移民署外人居停留資料查詢（
    外僑）-明細內容1紙在卷可參，認為兼顧被告居留權益，本
    件尚無併予諭知於刑之執行完畢或赦免後驅逐出境之必要，
    附此敘明。
四、按刑法第38條之1第5項規定：「犯罪所得已實際合法發還被
    害人者，不予宣告沒收或追徵。」查被告就本案竊盜犯行之
    犯罪所得，業已扣案並發還告訴人，有新北市政府警察局樹
    林分局扣押物品目錄表及贓物認領保管單各1紙（見偵查卷
    第9、11頁）在卷可參，依刑法第38條之1第5項規定，毋庸
    諭知沒收。
五、依刑事訴訟法第449條第1項前段、第3項、第454條第2項，
    刑法第320條第1項、第47條第1項、第41條第1項前段，刑法
    施行法第1條之1第1項，逕以簡易判決處刑如主文。
六、如不服本判決，得於收受送達之日起20日內向本院提出上訴
    狀，上訴於本院第二審合議庭（須附繕本）。
本案經檢察官王江濱聲請以簡易判決處刑。
中    華    民    國   110    年    1     月    14    日
                  刑事第二十七庭  法  官  陳明珠
上列正本證明與原本無異。
                                  書記官  劉曉謙
中    華    民    國   110    年    1     月    14    日
附錄本案論罪科刑法條全文：
中華民國刑法第320條
意圖為自己或第三人不法之所有，而竊取他人之動產者，為竊盜
罪，處 5 年以下有期徒刑、拘役或 50 萬元以下罰金。
意圖為自己或第三人不法之利益，而竊佔他人之不動產者，依前
項之規定處斷。
前二項之未遂犯罰之。
 
附件：
臺灣新北地方檢察署檢察官聲請簡易判決處刑書
                                    109年度偵字第41458號
    被      告  SUCHOK RYHOR(白俄羅斯)
                         男  36歲（民國72【西元1983】
                                   年11月26日生）
                         在中華民國境內連絡地址：花蓮縣花
                         蓮市○○路000號
                         護照號碼：MM0000000號
上列被告因竊盜案件，業經偵查終結，認為宜聲請以簡易判決處
刑，茲將犯罪事實及證據並所犯法條分敘如下：
        犯罪事實
一、SUCHOK RYHOR前因公共危險案件，經臺灣花蓮地方法院以10
    7年度交訴字第8號判決判處有期徒刑6月確定，於民國108年
    10月5日執行完畢。詎猶不知悔改，於109年9月26日18時25
    分許，乘季維民離開新北市○○區○○路0段000號1樓有巢
    氏後站店之際，竟意圖為自己不法之所有，進入該店內，徒
    手竊取季維民所有之手機及林苜葳之平板電腦得手，隨即離
    去。嗣警於同日22時36分許，在新北市○○區○○街00號倉
    庫內，發現SUCHOK RYHOR，並扣得上開手機及平板(已發還)
    。
二、案經季維民、林苜葳訴由新北市政府警察局樹林分局報告偵
    辦。
        證據並所犯法條
一、證據
  (一)被告SUCHOK RYHOR於警詢中之供述。
  (二)告訴人兼告訴代理人季維民於警詢中之供述。
  (三)監視器影像截圖及被告遭查獲現場照片、被告照片。
  (四)新北市政府警察局樹林分局扣押筆錄、扣押物品目錄表。
二、核被告所為，係犯刑法第320條第1項竊盜罪嫌。至被告所竊
    得之上開物品，為其犯罪所得，惟業已實際合法發還告訴人
    季維民，有贓物認領保管單1紙附卷可佐，爰依刑法第38條
    之1第5項規定，請不予宣告沒收或追徵，附此敘明。
三、依刑事訴訟法第451條第1項聲請逕以簡易判決處刑。
      此  致
臺灣新北地方法院
中    華    民    國   109    年    12    月    1     日
                           檢  察  官  王江濱